【裁判字號】    91,交附民,451
【裁判日期】    920128
【裁判案由】    過失致死
【裁判全文】
臺灣高等法院臺中分院刑事附帶民事訴訟判決      九十一年度交附民字第四五一號
    原      告  丁○○
    訴訟代理人  丙○○  住同右.
    被      告  甲○○  住苗栗.
    被      告  乙○○  住苗栗.
右原告因被告過失傷害刑事案件（九十一年度交上易字第二三０四號）提起附帶民訴
事件，本院判決如左：
    主      文
被告甲○○、乙○○應連帶給付原告新台幣伍拾玖萬伍仟捌佰柒拾伍元，及自民國九
十二年一月三日起至清償日止，按年息百分之五計算之利息。
原告其餘之訴駁回。
訴訟費用由被告甲○○、乙○○連帶負擔。
    事      實
甲、原告方面：
一、聲明：
（一）被告甲○○、乙○○應連帶給付原告新台幣七十一萬九千一百五十三元，及自
      九十二年一月三日起至清償日止，按年息百分之五計算之利息。
（二）訴訟費用由被告甲○○、乙○○連帶負擔。
二、陳述：
（一）被告甲○○、乙○○於九十年十月三十日凌晨，在苗栗縣頭份鎮歌神ＫＴＶ共
      同飲用酒類後，甲○○竟駕駛ＡＥ－六九五九號自用小客車；乙○○駕駛Ｗ五
      －０二八六號自用小客車，搭載原告，兩車均沿頭份鎮○○路西向行駛，甲○
      ○沿內側車道；乙○○沿外側車道行駛。同日凌晨三時許，行經頭份鎮○○路
      三六七號前，本均應注意車前狀況，隨時保持必要之安全措施；且應依照行車
      速限行車；變換車道應注意安全距離，依當時情形，並非不能注意，竟均以八
      十公里之時速超速行駛，致甲○○突然自內側車道變換至外側道時，在右側同
      向行駛之乙○○煞車不及，撞及甲○○所駕小客車，發生車禍。原告因而受有
      外傷性脊椎骨、脫臼、第二、四腰椎橫向骨折、腰椎第五節壓迫性骨折、頭部
      外傷、腦震盪、頭枕部血腫與左膝挫裂傷等傷害。
（二）原告因被告等之過失，致受傷害，迄今未癒，手術開刀，所費不貲。茲請被告
      連帶賠償，明細如下；
      １、醫藥費用部分：重光醫院，救護車出勤費五千八百四十元；住院費一千三
          百九十九元。犁安中醫骨科診所，住院費一萬七千五百元、救護車二千五
          百元、門診六千四百元、醫療費用一萬三千二百元、車費十一次八千八百
          元。仁愛綜合醫院，住院費四萬四千零八十七元、自付費三萬二千七百四
          十四元、看護費十五天三萬元。醫療器材，波士頓背架一萬元、醫療用品
          七千零五元、助行椅二千二百元。出院至學校交通費，一萬四千四百元（
          五月二十七日、六月一、三、八、十、十五、十七、二十二日，因脊椎嚴
          重受傷，搭計程車至學校，每趟一千八百元）。第二次開刀、全髖關節置
          換術，健保費三萬零二百九十四元、自費三萬六千七百二十元、材料費五
          萬六千零六十四元）。以上共三十一萬九千一百五十三元。
      ２、精神慰撫金部分：原告因車禍受傷，迄未痊癒，需不定期回診，又需要看
          護，三年後還要做全髖關節置換手術，所受痛苦，難以估計，因請求精神
          慰撫金四十萬元。
（三）依民法第一百八十四條第一項、第一百八十五條規定，請求被告負連帶賠償責
      任。
三、證據：提出重光醫院、犁安中醫骨科診所、仁愛綜合醫院收據、診斷書論醫療器
    材收據、交通費計算表、全髖關節置換術估價單、等件為證，並引用刑事訴訟和
    序之證據。
乙、被告方面：
一、聲明：均聲明駁回原告之訴。
二、陳述：對於原告主張之事實及費用支出之證據均不爭執。原告請求精神慰撫金四
    十萬元過高。
    理      由
一、原告主張被告甲○○、乙○○之過失傷害事實，為被告等所承認，並經本院九十
    一年度交上易字第二三０四號刑事案件，以被告二人犯過失傷害罪行，事證明確
    ，判處罪刑在案。原告所主張被告二人過失傷害之事實，可以認定。又原告因被
    告二人之過失行為受有傷害，已支出醫藥費用、及因受傷無法正常搭車支出交通
    費用：計重光醫院，救護車出勤費五千八百四十元；住院費一千三百九十九元。
    犁安中醫骨科診所，住院費一萬七千五百元、救護車二千五百元、門診六千四百
    元、醫療費用一萬三千二百元、車費十一次八千八百元。仁愛綜合醫院，住院費
    四萬四千零八十七元、自費三萬二千七百四十四元、看護費十五天三萬元。醫療
    器材，波士頓背架一萬元、醫療用品七千零五元、助行椅二千二百元。交通費一
    萬四千四百元（五月二十七日、六月一、三、八、十、十五、十七、二十二日，
    因脊椎嚴重受傷，搭計程車至學校，每趟一千八百元）。另第二次開刀及實施全
    髖關節置換術，預計健保費支出三萬零二百九十四元、自費三萬六千七百二十元
    、材料費五萬六千零六十四元，共三十一萬九千一百五十三元之事實，業據提出
    重光醫院、犁安中醫骨科診所、仁愛綜合醫院收據、醫療器材收據、交通費計算
    表、全髖關節置換術估價單、等件為證，且為被告二人所不否認，可以信為真正
    。
二、按因故意或過失，不法侵害他人之權利者，負損害賠償責任；又數人共同不法侵
    害他人之權利者，連帶負損害賠償責任，民法第一百八十四條第一項前段、第一
    百八十五條第一項前段分別定有明文。又不法浸害他人之身體或健康者，對於被
    害人因此增加生活上之需要時，應負賠償責任；不法侵害他人之身體、健康者，
    被害人雖非財產上之損害，亦得請求償相當之金額，民法第一百九十三條第一項
    、第一百九十五條第一項，亦分別定有明文。是原告本於侵權行為之法律關係請
    求被告連帶賠償支出之醫療費用、交通費用及精神損害賠償，於法均屬有據。
三、（一）原告已支出醫藥費用、及因受傷無法正常搭車支出交通費用：計重光醫院
          ，救護車出勤費五千八百四十元；住院費一千一百九十九元。犁安中醫骨
          科診所，住院費一萬七千五百元、救護車二千五百元、門診六千四百元、
          醫療費用一萬三千二百元、車費十一次八千八百元。仁愛綜合醫院，住院
          費四萬四千零八十七元、自費三萬二千七百四十四元、看護費十五天三萬
          元。醫療器材，波士頓背架一萬元、醫療用品七千零五元、助行椅二千二
          百元。交通費，一萬四千四百元（五月二十七日、六月一、三、八、十、
          十五、十七、二十二日，因脊椎嚴重受傷，搭計程車至學校，每趟一千八
          百元），均應予准許。重光醫院費用部分有二百元為證書費用，非醫療費
          用不能准許。另第二次開刀及實施全髖關節置換術，預計健保費支出三萬
          零二百九十四元、自費三萬六千七百二十元、材料費五萬六千零六十四元
          ，因為證據證明為必要，亦不能准許。
    （二）原告因被告二人之過失行為，受有外傷性脊椎骨、脫臼、第二、四腰椎橫
          向骨折、腰椎第五節壓迫性骨折、頭部外傷、腦震盪、頭枕部血腫與左膝
          挫裂傷等傷害，傷勢嚴重。本院審酌原告所受傷害之程度及被告二人過失
          程度，認原告請求賠償慰撫金四十萬元，並無金額過高之情形，應予准許
          。
四、原告依侵權行為之規定，請求被告連帶給付五十九萬五千八百七十五元及起訴狀
    繕本送達之翌日即九十二年一月三日起按年息百分之五計算之利息部分，為有理
    由，應予准許。原告超此範圍之請求，於法無據，應予駁回。
五、訴訟費用由被告連帶付擔。
中      華      民      國      九十二     年     一      月   二十八   日
                                臺灣高等法院臺中分院刑事第九庭
                                      審判長法  官  陳  筱  珮
                                            法  官  康  應  龍
                                            法  官  趙  春  碧
右正本證明與原本無異。
不得上訴。
                                            書記官  陳  文  琴
中      華      民      國      九十二     年     一      月   二十九   日
                                                                        Ｒ


司法院資訊處製作；財團法人民間司法改革基金會備份。
